---
title: "Histórico das aulas do curso"
output:
  html_document:
    toc: false
---

```{r setup, include=FALSE}
source("setup_knitr.R")
```

Abaixo o histórico de atividades realizadas em classe e atividades extra
classe aplicadas.

```{r, eval=FALSE, include=FALSE}
## Gera a lista com as datas de todas as aulas. O resultado do último
## comando pode ser copiado direto para o documento
datas <- seq.Date(as.Date("2016-10-12"), as.Date("2016-12-07"),
                  by = "week")
datas <- format.Date(datas, format = "%d/%m")
cat(paste0("- **", datas, "**:\n"))
```

- **01/08**: Não houve aula devido ao
  [Software Carpentry - UFPR](http://abelsiqueira.github.io/2016-08-01-ufpr)
- **03/08**: Não houve aula devido ao
  [Software Carpentry - UFPR](http://abelsiqueira.github.io/2016-08-01-ufpr)
- **08/08**: Apresentação da disciplina. Ver os
  [slides](01_introducao_e_amostragem/01_Introducao_a_Estatistica_e_amostragem.pdf).
- **10/08**: Introdução a Estatística e tipos de amostragem.
  [Slides](01_introducao_e_amostragem/01_Introducao_a_Estatistica_e_amostragem.pdf).
- **15/08**: Não haverá aula
- **17/08**: Não haverá aula
- **22/08**: Tipos de amostragem probabilística e exercícios.
  [Slides](01_introducao_e_amostragem/01_Introducao_a_Estatistica_e_amostragem.pdf).
- **24/08**: Análise exploratória de dados: classificação de variáveis.
  Tabelas e gráficos para variáveis qualitativas.
  [Material](02_Analise_Exploratoria_de_Dados.html).
- **29/08**: Tabelas e gráficos para variáveis quantitativas discretas.
  [Material](02_Analise_Exploratoria_de_Dados.html).
- **31/08**: Tabelas e gráficos para variáveis quantitativas contínuas.
  [Material](02_Analise_Exploratoria_de_Dados.html).
- **05/09**: Medidas de tendência central: moda, mediana e
  média. [Slides](03_Medidas_resumo/03_Medidas_resumo.pdf).
- **14/09**: Medidas de variação: amplitude, desvio-médio, variância,
  desvio-padrão e coeficiente de variação. Medidas de posição relativa:
  percentis, quartis, resumo dos cinco
  números. [Slides](03_Medidas_resumo/03_Medidas_resumo.pdf).
- **21/09**: Gráficos de caixa (*boxplots*) e dúvidas de exercícios.
  **Primeira prova**.
- **28/09**: Probabilidade. Conceitos iniciais. Conjuntos e operações
  entre conjuntos. [Slides](04_Probabilidade/04_Probabilidade.pdf).
- **05/10**: Não haverá aula devido
  ao [EVINCI](http://www.prppg.ufpr.br/evinci_einti)
- **12/10**: Feriado.
- **19/10**: Probabilidade: definições clássica e frequentista. Regra da
  adição. Probabilidade
  condicional. [Slides](04_Probabilidade/04_Probabilidade.pdf).
- **26/10**:
- **02/11**: Feriado.
- **09/11**:
- **16/11**:
- **23/11**:
- **30/11**:
- **07/12**:

## Exercícios

- [Lista 1][]: Amostragem e análise exploratória de dados. [Gabarito 1][].
- [Lista 2][]: Medidas resumo. [Gabarito 2][].
- [Lista 3][]: Probabilidade. [Gabarito 3][].

## Notas

As notas estão disponíveis [nesta página](notas.html).


[Lista 1]: exercicios/01_Amostragem_e_Exploratoria.pdf
[Gabarito 1]: exercicios/01_Amostragem_e_Exploratoria_GABARITO.pdf
[Lista 2]: exercicios/03_Medidas_resumo.pdf
[Gabarito 2]: exercicios/03_Medidas_resumo_GABARITO.pdf
[Lista 3]: exercicios/04_Probabilidade.pdf
[Gabarito 3]: exercicios/04_Probabilidade_GABARITO.pdf
