---
title: "Notas"
output:
  html_document:
    toc: false
---

```{r setup, include=FALSE}
source("setup_knitr.R")
```

```{r, include=FALSE}
## Importa
notas <- read.csv("misc/notas.csv")
## Converte matriculas para numero
notas$Matricula <- as.numeric(gsub("GRR", "", notas$Matricula))
notas <- notas[order(notas$Matricula), ]
rownames(notas) <- 1:nrow(notas)
## Seleciona apenas as colunas com as notas de provas (P*)
notas.col <- grep("^P", names(notas))
```

## Histograma e box plot geral

```{r, fig.width=8, fig.height=6}
## Grafico geral das notas
breaks <- 0:10
## table(cut(notas$S1, breaks = breaks,
##           right = FALSE, include.lowest = TRUE))
## Junta notas de todas as sabatinas em um único vetor
notas.all <- do.call(c, notas[, notas.col, drop = FALSE])
hist(notas.all, breaks = breaks, right = FALSE, include.lowest = TRUE,
     main = "Notas gerais", xlab = "Notas", ylab = "Frequência absoluta")
## boxplot(notas.all, horizontal = TRUE, ylim = c(0, 10),
##         col = "lightgray", add = TRUE, at = 0)
```

Resumo dos cinco números, média, desvio-padrão, e número de provas não
realizadas (NA):

```{r}
statm <- function(x){
    res <- c(fivenum(x),
             mean(x, na.rm = TRUE),
             sd(x, na.rm = TRUE),
             sum(is.na(x)))
    names(res) <- c("Min", "Q1", "Q2", "Q3", "Max", "Média", "s", "NAs")
    return(res)
}
round(statm(notas.all), 2)
```

## Resumos por prova

Box plot de cada prova

```{r, fig.width=8, fig.height=6}
## Boxplots comparando as notas entre sabatinas
boxplot(notas[, notas.col], ylim = c(0, 10), ylab = "Notas")
```

Resumo dos cinco números, média, desvio-padrão, e número de provas não
realizadas (NA):

```{r}
round(apply(notas[, notas.col, drop = FALSE], 2, statm), 2)
```

## Notas individuais

<!-- **Aqui estão apenas as notas individuais de cada sabatina. Veja na seção -->
<!-- abaixo as médias finais calculadas!** -->

```{r, include=FALSE}
## Calcula as médias
## Aqui é necessario calcular a média explicitamente pois existem casos
## onde o aluno pode ter perdido uma prova (NA), mas feito as outras.
## Por isso calcula usando a soma das notas e o número de provas.
## Número de provas
np <- length(notas.col)
## Médias
notas$M <- apply(notas[, notas.col], 1,
                     function(x) sum(x, na.rm = TRUE)/np)
## Arredonda para duas casas decimais
notas$M <- round(notas$M, 2)
```

```{r, eval=TRUE, include=TRUE}
##----------------------------------------------------------------------
## Antes do exame (Ex)

## Cria a coluna Situacao
notas$S <- "Ap"
notas$S[notas$M >= 4 & notas$M < 7] <- "Ex"
notas$S[notas$M < 4] <- "Re"
```

**Após o exame**: as notas dos exames estão na coluna `E`. A média final
(`MF`) é a mesma para quem não fez exame, e é a média entre a média
final (`M`) e a nota do exame (`E`) para quem fez exame. A média final
arredondada (`MFA`) é a nota que será lançada no sistema. A coluna `SF`
mostra a situação final dos alunos após o exame.

```{r}
##----------------------------------------------------------------------
## Após exame (Ex)

## Calcula média final (MF), que é média da nota final com a nota do
## exame (apenas para os que ficaram de exame)
notas$MF <- notas$M
notas$MF[notas$S == "Ex"] <- (notas$M[notas$S == "Ex"] +
    notas$E[notas$S == "Ex"])/2
notas$MF <- round(notas$MF, 2)

## Calcula a média final arredonadada (MFA), que é a média multiplicada por
## 10 e arredondada para cima (é como será lançada no sistema)
notas$MFA <- ceiling(notas$MF*10)

## Cria a coluna Situacao final (SF), que indica a situação após exame
notas$SF <- "Ap"
notas$SF[notas$MFA < 50] <- "Re"

## Arruma a ordem das colunas
cols <- c(1:4, 6:7, 5, 8:10)
notas <- notas[, cols]

## Mostra tabela
kable(notas, align = "c", digits = 2)
```


```{r, echo=FALSE, include=FALSE, eval=FALSE}
##----------------------------------------------------------------------
## Monta a tabela final com as informacoes necessarias para digitar as
## notas no sistema

## Importa nomes
arq <- "~/Dropbox/UFPR/disciplinas/s2016-2/CE001/nomes_ce001_2016-2.csv"
nomes <- read.csv(arq)
nomes$Matricula <- as.numeric(gsub("GRR", "", nomes$Matricula))

## Faz o merge dos nomes com as notas
notas.sis <- merge(nomes, notas[, c("Matricula", "MFA")],
                   by = "Matricula", sort = FALSE)

## Exporta tabela final
write.table(notas.sis,
            "~/Dropbox/UFPR/disciplinas/s2016-2/CE001/final_ce001_2016-2.csv",
            sep = ",", dec = ".", col.names = TRUE, row.names = FALSE)
```
